臺灣高雄地方法院刑事判決　　　　　　　96年度易字第3054號
公　訴　人　臺灣高雄地方法院檢察署檢察官
被　　　告　甲○○
　　　　　　　　　　（現於臺灣高雄戒治所執行中）
　　　　　　戊○○
　　　　　　　　　　（現於臺灣高雄看守所另案羈押中）
上列被告因竊盜案件，經檢察官提起公訴（96年度偵字第22685
號、第23350 號、第23814 號），被告為有罪之陳述，本院行簡
式審判程序，判決如下：
    主    文
甲○○犯竊盜罪，累犯，處有期徒刑伍月；扣案之機車鑰匙壹支
，沒收。又犯竊盜罪，累犯，處有期徒刑陸月。又共同犯踰越牆
垣竊盜罪，累犯，處有期徒刑捌月。應執行有期徒刑壹年陸月；
扣案之機車鑰匙壹支，沒收。
戊○○共同犯踰越牆垣竊盜罪，累犯，處有期徒刑捌月。
    事    實
一、甲○○前於民國83年間因（廢止前）煙毒案件，經本院以83
    年度少訴字第119 號判決判處有期徒刑7 年確定，再於84年
    間因煙毒、（廢止前）麻藥案件，經台灣新竹地方法院以84
    年度少訴字第1298號判決，各判處有期徒刑3 年、2 月，定
    應執行有期徒刑3 年1 月確定，兩案定應執行有期徒刑9 年
    7 月確定，於84年2 月8 日入監執行，而於88年1 月13日縮
    刑假釋；嗣因於假釋期間犯罪遭撤銷假釋，復於90年4 月18
    日入監執行殘刑4 年9 月又11日，並於94年8 月12日縮刑期
    滿執行完畢，翌（13）日出監（構成累犯）。戊○○前於94
    年間因施用毒品案件，經本院94年度訴字第2203號判決判處
    有期徒刑10月確定，連同他案判刑及殘刑，於94年9 月22日
    入監執行，並於96年2 月24日縮刑期滿執行完畢，翌（25）
    日出監（構成累犯）。詎2 人均不知悔改，分別為下列竊盜
    、加重竊盜之犯行：
  (一)甲○○意圖為自己不法之所有，基於竊取他人財物之犯意，
    於96年8 月3 日4 時25分許，在高雄縣橋頭鄉○○路3 之1
    號旁，見丙○○所使用（登記曾文雄所有）車牌號碼QXU-37
    9 機車停在該處，四下無人之際，以自備鑰匙1 支插入該機
    車鑰匙孔啟動後，竊得該部機車逃逸。嗣於同（3） 日20時
    30分許，甲○○騎乘該部機車行經同縣橋頭鄉○○○路與大
    同巷口前，為警查獲，並扣得其所有竊車所用之鑰匙1 支及
    該部機車（機車約值新台幣5 千元，已經警發還丙○○）。
  (二)甲○○另起竊盜犯意，於96年8 月5 日13時15分許，在高雄
    縣岡山鎮○○路96巷3 號前，見乙○○所有未懸掛車牌自小
    貨車（原車牌號碼SV-4027 號）車窗未關鑰匙仍插在電源鎖
    之際，徒手打開車門進入車內啟動車輛竊得後，駕車離去。
    嗣為警於同月16日（起訴書誤植為5 日，經公訴人更正）11
    時45分許，在高雄縣梓官鄉○○路龍興堂停車場查獲，並扣
    得鑰匙1 串共6 支及該部自小貨車（已經警發還乙○○）。
  (三)甲○○復與戊○○共同基於為自己不法所有之犯意聯絡，基
    於竊盜犯意，於96年8 月11日16時許，由甲○○駕駛車號T5
    -2300 號自小客車搭載戊○○，前往己○○所經營位於高雄
    縣梓官鄉○○段第512 地號上之資源回收場，見無人看管之
    際，由戊○○下車翻越該資源回收場鐵皮牆垣（高約1 點5
    公尺），入內竊取己○○所有之汽車電瓶2 個（共約116 公
    斤）、電鑽4 支、鋼鐵1 批（約66公斤）、鋼筋鐵條1 批（
    約186 公斤）、鐵剪刀1 批（約25公斤）、電線1 袋（約22
    公斤）（合計約值9 千餘元），得手後將該物品丟出圍牆外
    ，並與在外接應之甲○○共同搬至上開車輛後載走逃逸。嗣
    於同日17時30分許，甲○○駕駛上開車輛搭載戊○○行經高
    雄縣梓官鄉○○村○○○路旁時，因形跡可疑，為警盤查而
    查獲，並扣得上開竊得之物品（已經警發還己○○）。
二、案經高雄縣政府警察局岡山分局移送臺灣高雄地方法院檢察
    署檢察官偵查起訴。
    理    由
一、本件被告2 人所犯係死刑、無期徒刑、最輕本刑為3 年以上
    有期徒刑以外之罪，其等於準備程序中就被訴事實為有罪之
    陳述，經告知簡式審判程序之旨，並聽取公訴人及被告之意
    見後，本院認無不得或不宜改依簡式審判程序進行之情事，
    依刑事訴訟法第273 條之1 第1 項規定，裁定本件進行簡式
    審判程序，合先敘明。
二、上揭事實，業據被告甲○○、戊○○均於警詢、檢察官偵訊
    及本院審理中坦承不諱，核與事實(一)至(三)被害人丙○○、乙○○、己○○於警詢之指述、事實(三)共犯戊○○（就被告甲○○部分）、甲○○（就被告戊○○部分）之供述相符屬實
    ，並有事實(一)監視器翻拍及查獲照片4 紙、事實(二)查獲照片
    3 紙、事實(三)查獲照片12紙、事實(一)至(三)扣押筆錄、扣押物
    品收據及目錄表各1 份，以及贓物認領保管單3 份、車輛協
    尋電腦輸入單、尋獲電腦輸入單各1 份在卷可佐，且有事實
    (一)被告行竊所用鑰匙1 支、機車1 部，以及事實(二)被害人所
    有鑰匙1 串共6 支及該部自小貨車扣案足堪佐證。又被告2
    人基於共同竊盜謀議，推由戊○○爬越事實(三)所示之資源回
    收場鐵皮牆垣入內行竊，亦有該牆垣照片在卷足參（參事實
    (三)警卷照片編號7） ，事證已明。被告2 人上開自白，核與
    卷內積極證據相符，洵堪採信。是被告甲○○確有事實(一)至
    (三)、被告戊○○確有事實(三)所示之竊盜既遂犯行，罪證明確
    ，堪以認定，應予依法論科。
三、被告甲○○於事實(一)竊取他人機車、於事實(二)竊取他人自小
    貨車均既遂犯行，核其所為，係犯刑法第320 條第1 項之竊
    盜罪。被告甲○○、戊○○於事實(三)之踰越牆垣竊盜既遂犯
    行，核其2 人所為，係犯刑法第321 條第1 項第2 款之踰越
    牆垣竊盜罪。被告2 人就事實(三)之踰越牆垣竊盜犯行，互有
    犯意聯絡及行為分擔，應論以共同正犯。再刑法業經修正廢
    止第56條有關連續犯之規定，並自95年7 月1 日起正式施行
    ，本件被告甲○○就事實(一)至(三)之竊盜、踰越牆垣竊盜犯行
    ，應係犯意各別、時地有隔、所侵害被害人法益不同，應論
    以數罪併罰之。又被告2 人均有如事實欄所示之論罪科刑及
    執行之前科紀錄，有台灣高等法院被告前案紀錄表在卷足參
    ，其等於前案有期徒刑執行完畢後5 年以內，再故意犯本件
    有期徒刑以上之罪，各應論以累犯，並均依法加重其刑。
四、爰審酌被告2 人正值青壯，不思戮力工作，合法正當賺取所
    需，竟好逸惡勞，多次竊取他人財物，任意侵犯他人財產權
    ，所為實有不該，衡諸被害人警詢失竊如事實(一)至(三)所示財
    物價值，且2 人係累犯，惡性較重，惟念及被告2 人犯後均
    坦承全部犯行，且未攜帶兇器犯之等一切情狀，酌情量處各
    如主文第1 、2 項所示之刑，被告甲○○並依法定其應執行
    刑，以資懲儆。扣案如事實(一)之機車鑰匙1 支，為被告甲○○所有，供其於該編號1 犯竊盜罪所用之物，業經甲○○於
    審理中供承在卷，應依刑法第38條第1 項第2 款規定諭知沒
    收。至事實(一)至(三)之扣案物品，均非被告2 人所有，業經警
    發還各該被害人，有贓物認領保管單3 份在卷足參，爰毋庸
    為沒收之宣告，併此敘明。另被告2 人如事實欄所示之犯罪
    時間，均係在中華民國九十六年罪犯減刑條例所定基準日96
    年4 月24日以後，不符合減刑條件，附此敘明。
據上論斷，應依刑事訴訟法第273 條之1 第1 項、第299 條第1
項前段，刑法第28條、第320 條第1 項、第321 條第1 項第2款
、第47條第1 項、第51條第5 款、第38條第1 項第2 款，判決如
主文。
本案經檢察官丁○○到庭執行職務。
中　　華　　民　　國　　96　　年　　10　　月　　18　　日
                  刑事第三庭    法　官  李昆南
以上正本證明與原本無異。
如不服本判決，應於判決送達後10日內，向本院提出上訴狀。
中　　華　　民　　國　　96　　年　　10　　月　　18　　日
                                書記官  黃美玲
附錄本判決論罪之法條：
刑法第320條第1項
意圖為自己不法之所有或第三人不法之所有，而竊取他人之動產
者，為竊盜罪，處5年以下有期徒刑、拘役或500元以下罰金。
刑法第321條第1項第2款
犯竊盜罪而有左列情形之一者，處6 月以上、5 年以下有期徒刑
：二  毀越門扇、牆垣或其他安全設備而犯之者
